【裁判字號】    97,裁,4416
【裁判日期】    970911
【裁判案由】    房屋稅
【裁判全文】
最  高  行  政  法  院  裁  定
                                      97年度裁字第4416號
上  訴  人  甲○○
被 上訴 人  嘉義縣財政稅務局
代  表  人  乙○○
上列當事人間房屋稅事件，上訴人對於中華民國97年6月11日高
雄高等行政法院97年度訴字第94號判決，提起上訴，本院裁定如
下：
    主  文
上訴駁回。
上訴審訴訟費用由上訴人負擔。
    理  由
一、按對於高等行政法院判決之上訴，非以其違背法令為理由，
    不得為之，行政訴訟法第242條定有明文。依同法第243條第
    1項規定，判決不適用法規或適用不當者，為違背法令；而
    判決有同條第2項所列各款情形之一者，為當然違背法令。
    是當事人對於高等行政法院判決上訴，如依行政訴訟法第24
    3條第1項規定，以高等行政法院判決有不適用法規或適用不
    當為理由時，其上訴狀或理由書應有具體之指摘，並揭示該
    法規之條項或其內容；若係成文法以外之法則，應揭示該法
    則之旨趣；倘為司法院解釋或本院之判例，則應揭示該判解
    之字號或其內容。如以行政訴訟法第243條第2項所列各款情
    形為理由時，其上訴狀或理由書，應揭示合於該條項各款之
    事實。上訴狀或理由書如未依此項方法表明，或其所表明者
    與上開法條規定不合時，即難認為已對高等行政法院判決之
    違背法令有具體之指摘，其上訴自難認為合法。
二、本件上訴人對高等行政法院判決上訴，主張：房屋稅條例與
    監督寺廟條例之立法目的並不相同，原判決竟誤用而一概排
    除私建寺廟之所有人適用租稅減免優惠之權利，自有不當適
    用法規之違背法令，且系爭妙蓮禪寺是以興辦宗教事業計畫
    ，經縣府核准之寺廟，其使用狀態與一般「募建寺廟」完全
    相同，均合乎房屋稅條例所欲獎勵之公益性，但私建寺廟之
    房屋所有權人卻僅因不能登記給寺廟，而完全排除在免徵房
    屋稅之優惠外，自不符合公平原則；另原判決將房屋用途名
    稱之寺廟，誤認可當權利義務主體，並片面採信牴觸房屋稅
    條例之函釋作為租稅減免之依據，而捨稅法之規定，確有判
    決不備理由及適用法規不當之處等語，雖以該判決違背法令
    為理由，惟核其上訴理由，係就原審取捨證據、認定事實之
    職權行使，及依職權裁量所論斷：上訴人於民國91年2月間
    以「妙蓮淨苑」負責人名義提出宗教事業興辦計畫書，就坐
    落於嘉義縣水上鄉○○○段1100地號特定農業區農牧用地申
    請變更編定為特定目的事業用地，俾供辦理宗教使用，經嘉
    義縣政府以91年7月2日（91）府民禮字第0081260號函同意
    在案。而嘉義縣政府並於同年9月25日以（91）府民禮字第0
    114027號函同意「妙蓮淨苑」更名為「妙蓮禪寺」。嗣上訴
    人為於番子寮段1100地號土地上興建「妙蓮禪寺」（下稱系
    爭房屋），乃以其個人名義申請為建物起造人，經嘉義縣政
    府工務局於92年2月6日以（92）年嘉工局管執字第00063號
    准予給照，並經嘉義縣政府94年11月28日（94）嘉府城使執
    字第00243號核准以上訴人為起造人核發使用執照後，上訴
    人旋於95年1月17日向嘉義縣水上地政事務所登記為建物所
    有權人，並於95年9月6日取得寺廟登記證。被上訴人以系爭
    房屋非登記為「妙蓮禪寺」所有，不符合房屋稅條例第15條
    第1項第3款規定，指摘其為不當，並就原審已論斷者，泛言
    未論斷，或就原審所為論斷，泛言其論斷矛盾，或重複前已
    主張為原審詳予論斷所不採之理由，泛謂原判決違反公平原
    則，而未具體說明其有何不適用法規或適用法規不當之情形
    ，並揭示該法規之條項或其內容，及合於行政訴訟法第243
    條第2項所列各款之事實，難認對該判決之如何違背法令已
    有具體之指摘。依首揭說明，應認其上訴為不合法。
三、據上論結，本件上訴為不合法。依行政訴訟法第249條第1項
    前段、第104條、民事訴訟法第95條、第78條，裁定如主文
    。
中    華    民    國    97    年    9     月    11    日
                    最高行政法院第三庭
                        審判長法官  黃  璽  君
                              法官  黃  清  光
                              法官  鄭  忠  仁
                              法官  黃  本  仁
                              法官  吳  東  都
以  上  正  本  證  明  與  原  本  無  異
中    華    民    國    97    年    9     月    12    日
                              書記官  彭  秀  玲


司法院資訊處製作；財團法人民間司法改革基金會備份。
